# 求助陈版主：关于融资租赁出租方的会计科目在报表项目上的列式问题

提问人：lcx2456 时间：2020-11-18 17:09:29
1.出租人的应收融资租赁款和融资租赁资产在报表上如何列式？
2.承租方 2021 年编制财报的时候 需要追溯调整报表最早期初的使用权资产，租赁负债，财务费用，并调整报表可比的期间数？

回答人：chenyiwei
1 、如果出租人不是专门的融资租赁公司或金融租赁公司，则应收融资租赁款列报为长期应收款，尚未交付承租人的租赁资产视情况列报为存货或者其他流动/非流动资产。
2 、承租人 2021 年转为执行新准则时，对前期比较数据可以不调整，仅调整首次执行日的留存收益。